【裁判字號】    98,易,3284
【裁判日期】    990121
【裁判案由】    竊盜
【裁判全文】
臺灣板橋地方法院刑事判決              98年度易字第3284號
公  訴  人  臺灣板橋地方法院檢察署檢察官
被      告  甲○○
上列被告因竊盜案件，經檢察官提起公訴（98年度偵字第27115
號），本院判決如下：
    主  文
甲○○竊盜，累犯，處有期徒刑伍月，如易科罰金，以新臺幣壹
仟元折算壹日。
其餘被訴部分無罪。
    事  實
一、甲○○前於民國94年間因贓物案件，經本院以95年度簡字第
    6777號判處有期刑5 月確定；又於同年間因施用第一、二級
    毒品案件，由本院以94年度訴字第1957號判處有期徒刑10月
    、6 月，應執行有期徒刑1 年2 月，並經撤回上訴確定；再
    於95年間因妨害公務等案件，經本院以95年度訴字第1515號
    判決妨害公務罪處有期徒刑4 月、強制罪處有期徒刑3 月，
    應執行有期徒刑6 月確定；復於95年間因竊盜等案件，經本
    院以95年度易緝字第21號判決竊盜罪處有期徒刑2 年2 月、
    贓物罪處有期徒刑5 月，應執行有期徒刑2 年5 月確定。上
    開數罪，經本院以96年度聲減字第4552號裁定各減其刑期二
    分之一，定應執行有期徒刑3 年4 月確定，嗣於98年1 月21
    日因縮短刑期假釋出監，所餘刑期並付保護管束，迨於98年
    4 月22日保護管束期滿，假釋未經撤銷以已執行完畢論。
二、甲○○竟仍不知悔改，基於意圖為自己不法所有之犯意，於
    98年9 月20日4 時55分許，在臺北縣板橋市○○○路○ 段5
    巷巷口處，見乙○○所有車牌號碼5161－QE號自用小客車停
    放於路邊未熄火，認有機可乘，徒手開啟車門進入駕駛座內
    將該車駛離，以此方式竊取該車得手，又因避免查緝，旋將
    其真實姓名年籍不詳（約60至62年出生）之女性友人所提供
    之車號DL－1211號車牌2 面（林明傑所有車牌號碼DL－1211
    號自用小客車於97年12月間某日，在臺北縣新莊市鄰○○路
    ○ 段116 巷16號附近失竊）替換懸掛於上開車牌號碼5161－
    QE號自用小客車上，嗣於98年9 月30日17時30分許，為警在
    臺北縣三重市○○路○ 段與力行路口時，發覺甲○○所駕駛
    之上開自用小客車之車牌有異攔查後當場查獲，並扣得上開
    車牌號碼5161－QE號自小客車1 部、鑰匙1 支、原置於車內
    之SONY ERICSSON 手機1 支（均發還予被害人乙○○）。
三、案經臺北縣政府警察局三重分局報告臺灣板橋地方法院檢察
    署檢察官偵查起訴。
    理  由
壹、有罪部分
一、按被告以外之人（含證人、鑑定人、告訴人、被害人、共同
    被告等）於審判外之陳述雖不符刑事訴訟法第159 條之1至
    之4 等4 條之規定，而經當事人於審判程序同意作為證據，
    法院審酌該言詞陳述或書面陳述作成時之情況，認為適當者
    ，得為證據。而未於言詞辯論終結前聲明異議者，視為有前
    項之同意，刑事訴訟法第159 條之5 第1 項、第2 項分別定
    有明文。其立法意旨在於傳聞證據未經當事人之反對詰問予
    以核實，原則上先予排除，惟若當事人已放棄反對詰問權，
    於審判程序中表明同意該等傳聞證據可作為證據；或基於尊
    重當事人對傳聞證據之處分權，及證據資料愈豐富，愈有助
    於真實發見之理念，且強化言詞辯論主義，使訴訟程序得以
    順暢進行，上開傳聞證據亦均具有證據能力。本案被告甲○
    ○及檢察官於言詞辯論終結前，均未就本院所認定犯罪事實
    而經調查採用之證據主張有刑事訴訟法第159 條第1 項不得
    為證據之情形，本院復審酌各該證據作成時並無違法及證明
    力明顯過低之瑕疵等情況，認為適當，並與本案犯罪事實具
    有關連性，是本案所認定犯罪事實所採用之證據均有證據能
    力，合先敘明。
二、上揭事實業據被告甲○○於本院審理中供認不諱，核與證人
    即被害人乙○○於警詢中陳述失竊情節相符，並有查獲警局
    所製搜索扣押筆錄、搜索扣押物品目錄表、臺北縣政府警察
    局車輛協尋電腦輸入單、車牌號碼5161－QE號自小客車行車
    執照及贓物認領保管單、查獲照片等在卷可按，是本件事證
    明確，被告犯行堪以認定。
三、核被告甲○○所為，係犯刑法第320 條第1 項之竊盜罪。查
    被告前有如事實欄所示之科刑及執行情形，有臺灣高等法院
    被告前案紀錄表1 份附卷足憑，其於刑之執行完畢後5 年內
    ，故意再犯本件有期徒刑之罪，為累犯，應依法加重其刑。
    爰審酌被告為高中肄業之智識程度，素行非佳（有卷附臺灣
    高等法院被告前案紀錄表可按），竟不思正途謀生而下手行
    竊，惟其犯後坦承犯行，態度尚可，且竊得之贓物已返還予
    被害人等一切情狀，量處如主文所示之刑，並審酌其年齡、
    職業、收入、社會地位等節諭知易科罰金之折算標準如主文
    所示。
貳、無罪部分
一、公訴意旨略以：被告甲○○意圖為自己不法之所有，於97年
    12月間某日，在臺北縣新莊市鄰○○路○ 段116 巷16號附近
    ，以不詳方式，竊取林明傑所有停放於路旁之車牌號碼DL－
    1211號自用小客車，得手後供己使用，因認被告涉犯刑法第
    320 條第1 項之竊盜罪嫌等語。
二、按犯罪事實應依證據認定之，無證據不得認定犯罪事實；又
    不能證明被告犯罪者，應諭知無罪之判決，刑事訴訟法第
    154 條第2 項、第301 條第1 項分別定有明文。又按認定不
    利於被告之事實，須依積極證據，茍積極之證據本身存有瑕
    疵而不足為不利於被告事實之認定，即應為有利於被告之認
    定，更不必有何有利之證據，而此用以證明犯罪事實之證據
    ，猶須於通常一般人均不至於有所懷疑，堪予確信其已臻真
    實者，始得據以為有罪之認定，倘其證明尚未達到此一程度
    ，而有合理性之懷疑存在，致使無從為有罪之確信時，即應
    為無罪之判決（最高法院30年台上字第816 號判例、76年台
    上字第4986號判例、82年度台上字第163 號判決要旨參照）
    。
三、公訴人認被告甲○○認此部分涉有刑法第320 條第1 項竊盜
    罪嫌，無非係以被告於警詢、偵查中之供述、證人即被害人
    林明傑於偵查中之指訴、搜索扣押筆錄、扣押物品目錄表及
    蒐證照片等為其論據。訊據被告堅決否認有此部分竊盜犯行
    ，辯稱：伊於97年12月間係在臺北監獄臺北分監執行中，伊
    並沒有竊取DL－1211號自小客車，而該車號之車牌係伊乾姊
    姊提供給伊的，因為伊當時沒有交通工具，使用竊來的車子
    怕被查獲，她跟伊說該車號之車子已經撞毀，她有車籍資料
    和車牌，遂提供該車牌給伊使用等語。經查，證人即被害人
    林明傑固於偵查中指述：伊係車牌號碼DL－1211號自用小客
    車之車主，伊於97年12月3 日被抓入監，當時車停在伊家外
    面，伊被關後約1 個禮拜家人告知伊車子被竊的事情等語（
    見98年度偵字第27115 號卷第62頁），並有查獲照片在卷可
    佐，是被害人林明傑上開指證，尚非無據。然依證人上開所
    述失竊之時間，約於97年12月上旬某日之前，惟查，被告係
    於95年1 月20日在臺灣臺北看守所羈押中，再於95年7 月6
    日改以受刑人身分在臺北監獄臺北分監執行中（期間於95年
    8 月11日移至臺灣桃園監獄，於95年8 月21日移至臺灣臺東
    監獄桃武陵分監），至98年1 月21日始因縮短刑期假釋出監
    ，此有臺灣高等法院被告前案紀錄表、在監在押全國紀錄表
    各1 份在卷可稽，是以證人林明傑上開所指失竊之時間，被
    告係在監執行中，顯無犯案之可能。從而，公訴人上開所指
    前揭林明傑所有之車牌號碼DL－1211汽車暨車牌失竊之情形
    固為真實，惟依卷內事證，顯難認定在監執行之被告係為下
    手行竊之人，至於卷附搜索扣押筆錄、扣押物品目錄表及蒐
    證照片等，依其內容雖能證明車號DL－1211號車牌失竊或脫
    離所有人本人管領使用，而由被告懸掛在其所竊取之車牌號
    碼5161－QE號自用小客車上之事實，惟無從採為係被告竊取
    該車之積極證據。再被告取得該失竊車牌之原因亦可能有多
    端，或係本於買賣，或係本於收受、拾獲而取得，並非僅可
    能因竊盜而取得，是縱認被告所辯係其女性友人所提供之供
    述不可採信，亦難逕認其有竊取上開DL－1211號自用小客車
    暨車牌之犯行，本件既無法排除其他可能性，自難遽以被告
    遭警查獲時所駕駛之汽車懸掛車號DL－1211號車牌，即認其
    為竊盜該車之行為人。
四、綜上所述，被告所辯，尚堪採信。公訴人所舉之證據，均不
    足以證明被告確有竊取車牌號碼DL－1211號自用小客車之犯
    行。此外，又查無其他積極證據，足認被告確有公訴人所指
    之此部分犯行，揆諸上開說明，本於罪疑利益歸於被告之原
    則，自應為有利於被告之認定，因不能證明被告犯罪，自應
    為無罪判決之諭知。
、依卷內事證尚不足證明被告甲○○有竊盜車號DL－1211號自
    用小客車之犯行，業如前述，又被告供陳其遭查獲時所懸掛
    之車號DL－1211車牌係由其女性友人所提供等語，然此部分
    事實，是否係涉犯刑法第349 條之收受贓物罪嫌，因與已經
    起訴竊盜犯行之犯罪事實非屬同一，又非起訴效力所及，本
    院無從予以審究，應請檢察官另行依法偵查處理，附此敘明
    。
據上論斷，應依刑事訴訟法第299 條第1 項前段、第301 條第1
項、第284 條之1 ，刑法第320 條第1 項、第47條第1 項、第41
條第1 項前段，刑法施行法第1 條之1 ，判決如主文。
本案經檢察官陳豐年到庭執行職務。
中    華    民    國    99    年    1     月    21    日
                    刑事第十一庭  法  官  陳海寧
以上正本證明與原本無異。
如不服本判決應於收受本判決送達後10日內向本院提出上訴書狀
，其未敘述上訴理由者，並得於提起上訴後10日內向本院補提理
由書狀（均須按他造當事人之人數附繕本）「切勿逕送上級法院
」。
中    華    民    國    99    年    1     月    21    日
                                  書記官  潘佳欣
附錄本案論罪科刑法條
刑法第320條
意圖為自己或第三人不法之所有，而竊取他人之動產者，為竊盜
罪，處 5 年以下有期徒刑、拘役或 5 百元以下罰金。
意圖為自己或第三人不法之利益，而竊佔他人之不動產者，依前
項之規定處斷。
前二項之未遂犯罰之。

司法院資訊處製作；財團法人民間司法改革基金會備份。
